臺灣臺中地方法院刑事判決　　　　　　　98年度易字第3707號
公　訴　人　臺灣臺中地方法院檢察署檢察官
被　　　告　來百齡
輔　佐　人　朱育義
選任辯護人　江銘栗律師
上列被告因背信案件，經檢察官提起公訴（98年度偵字第19947
、21100號）及移送併辦（99年度偵字第2988號），本院判決如
下：
    主    文
來百齡犯背信罪，處有期徒刑陸月，如易科罰金，以銀元佰元
即新臺幣玖佰元折算壹日，減為有期徒刑月，如易科罰金，以
銀元佰元即新臺幣玖佰元折算壹日。又犯背信罪，處有期徒刑
肆月，如易科罰金，以新臺幣壹仟元折算壹日。應執行有期徒刑
陸月，如易科罰金，以銀元佰元即新臺幣玖佰元折算壹日。
    犯罪事實
一、來百齡係民國15年8月5日生，原任職陸軍前第二軍團（現為
    第十軍團）眷管組中校組長，負責第二軍團防區內之眷舍服
    務工作，於民國62年間規劃興建位於臺中市西屯區之「華夏
    二村」眷舍興建業務，該眷舍係由當時之現役官兵集資購地
    興建，再由第二軍團統籌辦理，並規劃有如附表所示之臺中
    市○○區○○段1317、1654、1766及1876地號等4 筆道路用
    地（其中1654地號土地於67年8月10日逕為分割1654-1 地號
    土地，經臺中市政府於73年3月17日，以府地四字第15980號
    核准徵收，徵收補償費新臺幣（以下同）118,400 元，業由
    來百齡領取，此部分未據起訴）。原應於完工並交屋後移轉
    登記予「華夏二村」社區自治會，惟當時該社區自治會尚未
    成立，原第二軍團司令胡炘將軍遂指示先將前開4 筆道路用
    地先移轉登記予來百齡名下，待日後「華夏二村」社區自治
    會成立後再移轉予該自治會或集建戶全體，來百齡遂依指示
    於62年10月15日辦理所有權移轉登記完畢。其後來百齡於63
    年11月1 日屆齡退役，「華夏二村」集建戶亦多數不知此事
    ，國防部於79年間始發現上情，並於83年7 月19日要求來百
    齡簽下「華夏二村」內上開4 筆道路用地產權拋棄同意書，
    惟始終未積極要求來百齡辦理所有權移轉登記。詎來百齡明
    知上開4 筆道路用地均非其所有，而係受國防部之命將屬於
    「華夏二村」眷戶之上開土地登記在自己名下，竟意圖為自
    己不法之利益，(一)於92年11月間，將其中臺中市○○區○○
    段1654、1766及1876地號等3筆土地，以總價430萬元出售予
    葉紫華，並均於同年11月6 日辦理所有權移轉登記完畢，致
    生財產上損害於國防部及「華夏二村」全體住戶；(二)又於年
    滿80歲後之96年12月間，將臺中市○○區○○段1317地號土
    地，以216萬8,200元出售予郭小菁，並於97年3月3日辦理所
    有權移轉登記完畢，亦致生財產上損害於國防部及「華夏二
    村」全體住戶。嗣郭小菁購買臺中市○○區○○段1317地號
    土地後，原欲捐贈予臺中市政府以便辦理容積率移轉，惟臺
    中市政府要求郭小菁先移除地上物牌樓，郭小菁遂依指示僱
    工進行拆除時，「華夏二村」住戶始發現上情。
二、案經國防部、國防部陸軍第十軍團告訴及法務部調查局臺中
    市調查站（現改制為法務部調查局臺中市調查處）移送臺灣
    臺中地方法院檢察署檢察官偵查起訴及移送併辦。
    理    由
壹、證據能力之說明：
一、按被告以外之人（包括證人、鑑定人、告訴人、被害人及共
    同被告等）於審判外之陳述雖不符刑事訴訟法第159條之1至
    之4等4條之規定，而經當事人於審判程序同意作為證據，法
    院審酌該言詞陳述或書面陳述作成時之情況，認為適當者，
    亦得為證據；當事人、代理人或辯護人於法院調查證據時，
    知有刑事訴訟法第159條第1項不得為證據之情形，而未於言
    詞辯論終結前聲明異議者，視為有前項之同意，同法第159
    條之5 定有明文。立法意旨在於傳聞證據未經當事人之反對
    詰問予以核實，原則上先予排除。惟若當事人已放棄反對詰
    問權，於審判程序中表明同意該等傳聞證據可作為證據；或
    於言詞辯論終結前未聲明異議，基於尊重當事人對傳聞證據
    之處分權，及證據資料愈豐富，愈有助於真實發見之理念，
    且強化言詞辯論主義，使訴訟程序得以順暢進行，上開傳聞
    證據亦均具有證據能力。查被告之選任辯護人對於本案卷內
    其餘相關供述之證據能力，業於98年12月30日所提之準備書
    狀中表示沒有意見等語（見本院卷第29頁），且檢察官、被
    告及辯護人就上述證據資料，並未就有合於刑事訴訟法第15
    9條第1項不得為證據之情形於本院言詞辯論終結前聲明異議
    ，而上述證人之證述、文書卷證資料亦經本院於審理期日逐
    一提示、朗讀，並告以要旨，本院復審酌相關證人證述筆錄
    製成、文書卷證資料取得，並無證據顯示有何違背程序規定
    情事，依據上述之說明，均應具有證據能力。
二、次按被告或自訴人之配偶、直系或三親等內旁系血親或家長
    、家屬或被告之法定代理人於起訴後，得向法院以書狀或於
    審判期日以言詞陳明為被告或自訴人之輔佐人。輔佐人得為
    本法所定之訴訟行為，並得在法院陳述意見。但不得與被告
    或自訴人明示之意思相反。被告或犯罪嫌疑人因智能障礙無
    法為完全之陳述者，應有第1 項得為輔佐人之人或其委任之
    人或主管機關指派之社工人員為輔佐人陪同在場。但經合法
    通知無正當理由不到場者，不在此限。刑事訴訟法第35條，
    定有明文。查被告來百齡目前罹患巴金森氏症，無法為完全
    之陳述，又被告之家屬即女婿朱育義，目前與被告一同設籍
    在臺中市○○區○○路4段213巷13弄1 號等情，有中國醫藥
    大學附設醫診斷證明書、戶籍謄本各一紙，附卷可憑。則朱
    育義陳明為被告來百齡之輔佐人，核與上開規定相符，應予
    准許。
貳、實體方面：
一、訊據被告來百齡對於曾擔任陸軍前第二軍團（現為第十軍團
    ）眷管組中校組長，負責第二軍團防區內之眷舍服務工作，
    於62年間規劃興建位於臺中市西屯區之「華夏二村」眷舍興
    建業務，且於辦理上開眷舍期間，如附表所示之土地，均暫
    時登記在其名下，嗣其基於背信之犯意，先於92年11月間，
    將其中臺中市○○區○○段1654、1766及1876地號等3 筆土
    地，以總價430萬元出售予葉紫華，並均於同年11月6日辦理
    移轉登記完畢；又於96年12月間，將臺中市○○區○○段13
    17地號土地，以216萬8,200元出售予郭小菁，並於97年3月3
    日辦理移轉登記完畢等情，均坦承不諱。惟矢口否認其背信
    之對象為國防部，被告及其輔佐人均辯稱：上開土地原係建
    商所有，於登記在被告名下之前，4 筆土地之所有權人分別
    為林傳枝、何金水、賴木水、廖林秀英，其等均三七五減租
    佃農，是建商向佃農購買土地，再登記予被告來百齡及購買
    之眷戶，並非直接放領給被告來百齡，上開土地所有權人並
    非十軍團或「華夏二村」云云。被告辯護人之辯護意旨略以
    ：上開土地登記移轉予被告之原因為買賣，並非放領，且該
    土地登記之時點，華夏二村之購買戶，均有取得土地所有權
    ，卻留下包括上開土地總共八筆土地登記在被告名下，顯見
    八筆土地並非住戶所購買。而建商並未登記為土地所有權人
    ，是為節省土地過戶規費，而直接登記給購買戶及被告來百
    齡，不能因為建商未登記而認為建商沒有購買，被告縱有背
    信行為，其背信對象係建商而非國防部或華夏二村等語。是
    以，本件應審酌之爭點在於：被告處理事務（出售附表所示
    之4筆土地），之本人究係國防部或興建華夏二村之建商？
    經查：
  (一)本件被告來百齡目前罹患巴金森氏症，然被告係於97年12月
    至中國醫藥大學附設醫院門診時，經醫師診斷罹患巴金森氏
    症，且於92年11月至96年12月間，具備買賣不動產之表達能
    力，此有中國醫藥大學附設醫院，100年2月1 日，院醫事字
    第1000000706號函暨所附被告來百齡病歷影本47張，在卷可
    查。則被告來百齡於附表所示四筆土地辦理買賣之時點，均
    具有處理事務之能力，此先予敘明。
  (二)附表所示4 筆土地原登記之所有權人雖係被告來百齡，然被
    告係受他人委託而為登記，其並非真正之土地所有權人。嗣
    被告先於92年11月間，將附表編號1至3所示3 筆土地，以總
    價430萬元出售予葉紫華，並均於同年11月6日辦理移轉登記
    完畢，又於96年12月間，將附表編號4所示之土地，以216萬
    8,200 元出售予郭小菁，並於97年3月3日辦理移轉登記完畢
    等情，業據被告供述在卷，並經證人邱振義、石義龍、魏素
    音、郭俊澄、謝佩真、蘇修正、蕭慧貞、游世一、呂秀碧、
    蔡富詮，分別於調查局調查中及檢察官訊問時，證述明確，
    並有陸軍第十軍團指揮部99年10月18日路十軍眷字第099001
    0307號函、監察院83年9月27日（83）院台國字第10015號函
    影本、臺中市○○區○○段1317、1654、1766、1876地號土
    地登記謄本、相關各次登記異動之土地登記申請書及附件影
    本、土地所有權狀影本、臺灣銀行臺中分行帳戶往來明細2
    份、臺中市政府98年5月27日府地用字第0980129222 號函、
    臺中市○○區○○段1317、1654、1766及1876地號土地公告
    現值查詢及土地增值稅試算、臺中市○○區○○段1317地號
    不動產買賣契約書、土地買賣所有權移轉契約書及買受人戶
    名：郭小菁，帳號：000-00-000000 號活儲蓄存款存摺之帳
    戶明細表影本、臺中市○○區○○段地號1654、1876、0000
    0000號土地之資料交付簽收表2張、總表1張及澎湖縣望安鄉
    公所同意接受前述3 筆道路用地無償贈與的公函影本、證人
    游世一匯款予代書呂秀碧的匯款收執聯、支票影本、呂秀碧
    支付來百齡臺支支票影本、臺中市○○○村○○巷道之產權
    拋棄同意書影本、證人呂秀碧購買臺支的往來明細影本、臺
    中市中興地政所98年6月1日中興地政所資字第0980006881號
    函：檢送西屯區○○段1317、1654、1766、1876等地號之異
    動索引各乙份、臺中市中興地政事務所異動索引地號資料影
    本乙份、臺中市中興地政事務所98年6 月25日中興地所四字
    第0980008016號函（檢送92年收件字號432400號、97年收件
    字號05550 號土地登記申請書影本各乙份）、臺灣銀行臺中
    分行98年6月30日臺中營字第09850052571號函（檢送來百齡
    自921101起至930630暨970101起至971231止往來交易明細表
    資料2紙）、臺中市中興地政事務所98年7月23日中興地所四
    字第0980009435號函（檢送送西屯區○○段1317、1654、17
    66、1876等4筆土地登記謄本影本1份）、陸軍第十軍團臺中
    市「華夏二村」資料彙整清冊、周殿章聲明書、華夏案建商
    指定原地主移轉過戶來百齡下土地資料、陸軍第六一五○部
    隊66年5月6日（66）述結字第○九二九號函影本乙份等，在
    卷可憑。足認被告自白附表所示4 筆土地係他人信託登記在
    其名下，且其未經原所有權人同意，出售予附表所示之買受
    人等情，核與事實相符，此部分自堪信為真實。
  (三)被告雖於本院審理時辯稱：附表所示4 筆土地原係建商所有
    ，並非國防部或華夏二村承購戶所有云云。然附表所示4 筆
    土地移轉登記在被告名下之登記原因均記載為「買賣」，此
    有臺中市中興地政事務所98年7月23日，中興地所四字第098
    0009435 號函暨所附臺中市○○區○○段1317、1654、1766
    、1876等4筆土地登記謄本影本1份，附於偵查卷可查（偵查
    卷第74-103頁）。並無任何「建商」出售上開土地予被告，
    或任何「建商」將土地信託登記在被告名下之記載，則被告
    辯稱，附表所示4 筆土地，係屬建商所有云云，難認有據。
    且被告於98年7 月29日，在調查局詢問時供稱：「（臺中市
    「華夏二村」基地內道路用地於何時、何原因會登記在你名
    下？）62年間因石油危機，建材價格大漲，建商財務週轉不
    靈，建商為取得資金，所以先將房舍的產權過戶給購買的居
    民，並由居民貸款支付購屋款項，但居民因稅金問題，拒絕
    將道路用地過戶到居民名下，當時軍團司今胡炘為解決此問
    題，所以指示將華夏二村的道路用地、水利地、畸零地等，
    於63年間暫時過戶到我名下。」（參見法務部調查局臺中市
    調查站卷第7 頁）。再者，華夏二村係由當時現役官兵貸款
    集資購地興建，其建造工程及規劃設計則委由陸軍第二軍團
    （現為第十軍團）統籌辦理等情，業據證人石義龍、魏素音
    ，分別於調查局詢問時，證述明確（上開調局卷宗第14頁、
    偵查卷宗第67頁）。由此而論，「華夏二村」既係由官兵貸
    款集資購地興建，則坐落在華夏二村之附表所示4 筆土地，
    均係眷戶集資購買，而非建商所有，始與事理相符。此外，
    被告於83年7 月19日簽立「臺中市○○○村○○巷道之產權
    拋棄同意書」，其內容記載：「臺中市華夏二村係民國62年
    由前陸軍第二軍團發包集體興建，其中既成巷道產權分割時
    ，因當時自治會尚為組成，故將所有既成巷道計24筆之產權
    經當時任司令胡炘將軍指定寄予本人來百齡名下代管......
    茲因本人來百齡已退休20餘年，理當無條件同意拋棄右述5
    筆既成巷道之產權，由十軍團歸屬華夏二村全體計272 戶共
    有....。」此有產權拋棄同意書，存卷可參。被告雖辯稱該
    產權拋棄同意書有數種版本，應無證明力云云，然就該同意
    書係被告親自簽名一節並不爭執，且該同意書之主要內容係
    被告同意拋棄附表所示4 筆土地及其他華夏二村道路用地之
    所有權，則無論同意書有無見證人簽名、見證人之人數多寡
    ，被告既然已親自簽名，應可認為被告知悉附表所示4 筆土
    地之所有權人係華夏二村全體眷戶，而非建商所有。
  (四)綜上所述，附表所示4 筆土地均係華夏二村全體眷戶所有，
    被告因業務上關係，受上級長官之命，將上開土地登記在其
    名下，竟未經本人之同意出售附件所示4 筆土地，被告背信
    之對象顯係華夏二村全體眷戶無疑，其辯稱背信之對象為當
    時之建商云云，顯無可採。本件事證明確，被告上開2 次背
    信犯行，均堪認定。
二、被告於如犯罪事實欄一、(一)所載背信行為後，刑法業於94年
    2月2日修正公佈，95年7月1日起施行。按「行為後法律有變
    更者，適用行為時之法律，但行為後之法律有利於行為人者
    ，適用最有利於行為人之法律」，修正後刑法第2條第1項定
    有明文。此條規定係規範行為後法律變更所生新舊法比較適
    用之準據法，本身尚無新舊法比較之問題，於新法施行後，
    應一律適用新法第2條第1項之規定，為「從舊從輕」之比較
    ，先予敘明，再按本次法律變更，比較時應就罪刑有關之共
    犯、未遂犯、想像競合犯、牽連犯、連續犯、結合犯，以及
    累犯加重、自首減輕暨其他法定加減原因（如身份加減）與
    加減例等一切情形，綜其全部罪刑之結果而為比較（最高法
    院95年5月23日95年度第8次刑事庭會議決議參照）。茲就本
    件新舊法比較結果敘述如下：
  (一)關於罰金刑，刑法分則編各罪所定罰金刑之貨幣單位原為銀
    元，修正前刑法第33條第5 款規定：「罰金：一元（銀元）
    以上」，而依罰金罰鍰提高標準條例規定，就72年6 月26日
    前修正之刑法部分條文罰金數額提高2 至10倍，其後修正者
    則不提高倍數，並依現行法規所定貨幣單位折算新臺幣條例
    規定，以銀元1元折算新臺幣3元。修正後刑法第33條第5 款
    規定：「罰金：新臺幣1 千元以上，以百元計算之」，刑法
    第33條第5 款所定罰金貨幣單位經修正為新臺幣後，刑法分
    則各罪所定罰金刑之貨幣單位亦應配合修正為新臺幣，為使
    刑法分則編各罪所定罰金之最高數額與刑法修正前趨於一致
    ，乃增訂刑法施行法第1條之1：「中華民國94年1月7日刑法
    修正施行後，刑法分則編所定罰金之貨幣單位為新臺幣。94
    年1月7日刑法修正時，刑法分則編未修正之條文定有罰金者
    ，自94年1月7日刑法修正施行後，就其所定數額提高為30倍
    。但72年6月26日至94年1月7 日新增或修正之條文，就其所
    定數額提高為3 倍」。從而，刑法分則編各罪所定罰金刑之
    最高數額，於上開規定修正後並無不同，惟修正後刑法第33
    條第5 款所定罰金刑最低數額，較之修正前提高，自以修正
    前刑法第33條第5款規定有利於被告。
  (二)本件被告如犯罪事實欄一、(一)所載犯罪時之刑法第41條第1
    項前段規定：「犯最重本刑為5 年以下有期徒刑以下之刑之
    罪，而受6 個月以下有期徒刑或拘役之宣告，因身體、教育
    、職業、家庭之關係或其他正當事由，執行顯有困難者，得
    以1元以上3元以下折算1 日，易科罰金」，又被告行為時之
    易科罰金折算標準，依修正前罰金罰鍰提高標準條例第2 條
    前段（現已刪除）規定，就其原定數額提高為1百倍折算1日
    ，則本件被告行為時之易科罰金折算標準，應以銀元3 百元
    折算1 日，經折算為新臺幣後，應以新臺幣9百元折算為1日
    。惟95年7月1日修正公佈施行之刑法第41條第1 項前段則規
    定：「犯最重本刑為5年以下有期徒刑以下之刑之罪，而受6
    個月以下有期徒刑或拘役之宣告者，得以新臺幣1千元、2千
    元或3千元折算1日，易科罰金」，比較修正前後之易科罰金
    折算標準，以95年7月1日修正公佈施行前之規定，較有利於
    被告，自應依現行刑法第2條第1項前段，適用修正前刑法第
    41條第1項前段規定，定其易科罰金之折算標準。
  (三)綜此，依整體比較之結果，依修正後刑法第2條第1項前段之
    規定，適用行為時之舊法處斷。
  (四)又新法第51條第5 款提高多數有期徒刑合併應執行之刑不得
    逾30年，新法施行後，應依新法第2條第1項之規定，適用最
    有利於行為人之法律。裁判確定前犯數罪，其中一罪在新法
    施行前者，亦同（最高法院95年度第8 次刑庭會議決議參照
    ）。查被告所犯如犯罪事實欄所載2罪中之1罪係在新法施行
    前，且均符合得易科罰金之規定，而修正前刑法第51條規定
    ：「數罪併罰，分別宣告其罪之刑，依左列各款定其應執行
    者：」其中第5 款規定：「宣告多數有期徒刑者，於各刑中
    之最長期以上，各刑合併之刑期以下，定其刑期。但不得逾
    二十年。」。修正後刑法第51條第5 款規定：「宣告多數有
    期徒刑者，於各刑中之最長期以上，各刑合併之刑期以下，
    定其刑期。但不得逾三十年」，經比較新舊法結果，顯然修
    正後刑法（含98年12月30日修正施行之刑法第41條第1 項、
    第8 項）並無較有利於行為人，依上開說明，應依修正前刑
    法第51條第5款之規定定其應執行之刑，並依95年7月1 日修
    正前刑法第41條第1 項前段規定就其應執行之刑，定其易科
    罰金之折算標準，併予敘明。
  (五)另刑法施行法雖亦於95年6月14日修正增訂第1條之1 （有關
    罰金刑之貨幣單位及最高數額），並自95年7月1日起施行，
    亦即，在該條文增訂之前，刑法分則編有關罰金之貨幣單位
    係銀元（銀元與新臺幣之折算比例為1比3），且依刑法分則
    編應處罰金者，應適用罰金罰鍰提高標準條例第1條、第5條
    規定，就72年6月26日前修正之刑法條文，罰金數額提高2至
    10倍，其後修正者則不提高倍數；而修正刑法施行後，因刑
    法第33條第5 款所定罰金之貨幣單位，經修正為新臺幣後，
    刑法分則各罪所定罰金之貨幣單位亦應配合修正為新臺幣，
    為使刑法分則編各罪所定罰金之最高數額與刑法修正前趨於
    一致，乃增訂刑法施行法第1條之1：「中華民國94年1月7日
    刑法修正施行後，刑法分則編所定罰金之貨幣單位為新臺幣
    。94年1月7日刑法修正時，刑法分則編未修正之條文定有罰
    金者，自94年1月7日刑法修正施行後，就其所定數額提高為
    30倍。但72年6月26日至94年1月7 日新增或修正之條文，就
    其所定數額提高為3 倍」，是以，自95年7月1日起，刑法分
    則編所定罰金之貨幣單位，由原來之銀元改為新臺幣，且於
    94年1月7日刑法修正時（94年1月7日係立法院三讀通過之日
    期），刑法分則編未修正之條文定有罰金者，復未於72 年6
    月26日至94年1月7日修正或新增，自95年7月1日起，有關罰
    金之數額提高為30倍。本案被告所犯刑法第342 條背信罪，
    有罰金刑之處罰，且於94年1月7日刑法修正時未經修正，亦
    未於72年6月20日至94年1月7 日間修正過，依增訂刑法施行
    法第1條之1規定，其罰金以新臺幣為單位，數額應提高30倍
    。此與修正前之罰金以銀元為單位，適用罰金罰鍰提高標準
    條例第1 條規定，應提高10倍，再經折算為新臺幣（銀元與
    新臺幣之折算比例為1比3），換算結果，亦為30倍。是以，
    刑法施行法第1條之1施行後，罰金刑貨幣單位雖有「銀元」
    、「新臺幣」之更異，惟適用結果之罰金額度則無二致，就
    罰金法定刑提高之「刑罰權規範內容」並無利或不利變更，
    自不生新舊法之比較問題，惟應適用具特別法及準據法（刑
    法施行法第1條之1第1項具有準據法性質）之刑法施行法第1
    條之1規定（據上論斷併引刑法施行法第1條之1第1 項、第2
    項前段）（本院暨所屬法院95年法律座談會刑事類提案第16
    、19號法律問題同此見解）。
三、核被告來百齡犯罪事實欄(一)、(二)所為，均係犯刑法第342 條
    第1 項之背信罪。按「滿80歲人之行為，得減輕其刑」，刑
    法第18條第3 項定有明文，查被告於犯罪事實欄一、(二)所載
    背信行為時，已年滿80歲，爰依該條規定就其所犯上開背信
    罪減輕其刑。被告所犯2 次背信罪，犯意各別，罪名不同，
    應分論併罰。爰審酌被告來百齡受長官之命代為保管「華夏
    二村」眷戶之共有土地，本應戮力完成任務，確保道路用地
    之完整，以免造成國防部及眷戶之財產上損害，竟背託失信
    ，為一己之私出售附表所示之土地，所為實不足取，並審酌
    被告年事已高及其犯罪之動機、目的、手段，犯罪所生之損
    害、犯罪後之態度等一切情狀，量處如主文所示之刑，併諭
    知易科罰金之折算標準。又被告所犯如犯罪事實欄(一)所載背
    信罪之犯罪時間，係於96年4 月24日以前，合於中華民國九
    十六年罪犯減刑條例第2條第1項第3 款所定得減刑之條件，
    應減其宣告刑2分之1，並定其應執行刑及諭知易科罰金之折
    算標準。
四、檢察官移送併辦部分（99年度偵字第2988號）與起訴部分為
    同一事實，本院自得一併審究，附此敘明。
據上論斷，應依刑事訴訟法第299條第1項前段，刑法第2條第1項
前段、第342條第1項、第41條第1項前段、第18條第3項、修正前
刑法第41條第1項前段、第51條第5款，刑法施行法第1條之1第1
項、第2項前段，廢止前罰金罰鍰提高標準條例第2條，現行法規
所定貨幣單位折算新臺幣條例第2 條，中華民國九十六年罪犯減
刑條例第2條第1項第3款、第7條、第9條、第10條第1項，判決如
主文。
本案經檢察官陳幸敏到庭執行職務。
中    華    民    國    100   年     3     月    9    日
                  刑事第十九庭  審判長法  官  林三元
                                      法  官  陳秋月
                                      法  官  施慶鴻
以上正本證明與原本無異。
如不服本判決，應於判決收受送達後10日內向本院提出上訴狀，
上訴於臺灣高等法院臺中分院（並應敘述具體上訴理由及檢附繕
本）。上訴書狀如未敘述上訴理由，應於上訴期間屆滿後20日內
補提上訴理由書於本院（均須按他造當事人之人數附具繕本）「
切勿逕送上級法院」。
                                      書記官  何淑鈴
中    華    民    國    100    年     3    月    9    日
附錄論罪科刑法條
第342條（背信罪）
為他人處理事務，意圖為自己或第三人不法之利益，或損害本人
之利益，而為違背其任務之行為，致生損害於本人之財產或其他
利益者，處5年以下有期徒刑、拘役或科或併科1千元以下罰金。
前項之未遂犯罰之。
附表：（以下4筆土地均坐落臺中市○○區○○段）
┌───┬────┬─────┬───────┬────┐
│編  號│地    號│原  地  號│面積(平方公尺)│ 買受人 │
├───┼────┼─────┼───────┼────┤
│  一  │1654    │169-13    │3050          │葉紫華（│
│      │        │          │              │67年8月 │
│      │        │          │              │10日逕為│
│      │        │          │              │分割之16│
│      │        │          │              │54-1地號│
│      │        │          │              │土地業於│
│      │        │          │              │73年3月 │
│      │        │          │              │17日核准│
│      │        │          │              │徵收）  │
├───┼────┼─────┼───────┼────┤
│  二  │1766    │188-24    │1248          │ 葉紫華 │
├───┼────┼─────┼───────┼────┤
│  三  │1876    │168-20    │2056          │ 葉紫華 │
├───┼────┼─────┼───────┼────┤
│  四  │1317    │168-165   │848           │ 郭小菁 │
└───┴────┴─────┴───────┴────┘